# 资产组发生变化后商誉减值

提问人：michaelhtts 时间：2018-12-05 22:45:13
因重组等原因，公司经营组成部分发生变化，继而影响到已分摊商誉所在的资产组或资产组组合构成的，应将商誉账面价值重新分摊至受影响的资产组或资产组组合，并充分披露相关理由及依据。公司应在购买日将商誉分摊至相关资产组或资产组组合，并在后续会计期间保持一致。当形成商誉时收购的子公司后续存在再并购、再投资、处置重要资产等情形时，除符合上述第五点的条件外，不应随意扩大或缩小商誉所在资产组或资产组组合。以上两段在实务中如何把握及应用？例 1 ：假如有个被100%收购的公司，有一条生产线（期末账面价值为 100 ）能够产生独立的现金流，负担所有的商誉（期末账面价值为 20 ），后续随着经营环境的变化，以前的生产线已经无法生成出来满足环保要求的产品，无法产生独立的现金流，需要新增一个环保设备（期末账面价值为 50 ），才能生产出具备销售条件的产品。期末评估新资产组后的预计可回收金额为 160 。请问：资产组的商誉减值是哪个结果：（ 1 ） 10 （100+20+50-160 ） 相当于新增的设备参与了商誉的重新分配（ 2 ）（100+20）-（160-环保设备在资产组的公允价值） 相当新增的设备不参与商誉的重新分配（ 3 ）如何新增的设备是用于扩大产量，是否参与商誉的重新分配？例 21 ： 2011 年，A公司非同一控制下收购B公司的股权，产生商誉。与商誉相关的资产组认定为B公司的固定+无形资产及A公司的子公司C公司的部分固定资产（收购后C公司能够与B公司发生协同效应，为B公司提供一部分自身生产的产品作为B公司的原材料使用，从而降低B公司的采购成本） 2015 年，C公司从第三方购入用于生产B公司产品的生产设备，负责生全部原B公司生产的产品，然后全部卖给B公司，B公司再往外销售，B公司停产转做纯贸易公司， 2016 年B公司将自身闲置的旧设备对外出售。问题： 1 、 2011 年资产组认定后是否应该对涉及的资产单独评估，以便确认在此资产组中各项资产应该各自分摊的商誉金额？ 2 、 2015 年，B公司转为纯贸易公司，其原来的固定资产已无法在原资产组发挥作用，发挥作用的是C公司后续购买的设备（相当于替换了B公司的设备）C公司后续购买的设备是否可以参与到商誉的重新分配中？
如何分配？ 3 、B公司原资产组中的固定资产部分负担的商誉是在 2015 年时就要处置还是在 2016 年时处置？

回答人：chenyiwei
你的第一个案例，资产组并未发生变化，只是在该资产组内新增了环保设备，因此直接按环保设备的实际成本增加资产组账面价值即可，不改变资产组与商誉之间的对应关系。
第二个案例： 1 、商誉分摊到资产组为止，除非部分处置资产组，一般不应再进一步将商誉分摊到资产组内的单项资产。后续如果要处置单项资产时，才进行商誉的进一层分摊。 2 、C的新购设备应作为单独资产组，因为其制造的产品可以对外出售给B，而不仅仅是自用，此时可以产生独立现金流。 3 、在 2015 年这部分旧设备停产时即应核销其对应的商誉。

提问人：sysulaiyb 时间：2019-02-27 01:58:36
请问陈版，资产组内新增环保设备，直接按环保设备的实际成本增加资产组账面价值，不改变资产组和商誉的对应关系。这么说，随着公司的发展，盈利情况很好的情况，有较多留存收益，投资变成了固定资产，会导致资产组账面价值增加，也就是间接的，盈利越好，资产规模越大，资产组账面价值更好，商誉减值的压力越大是吗

回答人：chenyiwei
不应出现这种情况。详见《计学撮要 2018 》问题1-3-7.

提问人：shiyunhao2 时间：2019-03-18 21:41:06
陈版主，商誉减值时划分资产组时，包不包括存货，应收账款等流动资产？

回答人：chenyiwei
都可以。可参考《计学撮要 2018 》之问题1-3-7.

提问人：shiyunhao2 时间：2019-03-19 17:27:02
陈版主，计算商誉减值时企业自由现金流量需要以税后经营净利润为基础，还是以税前的？因为我看到有一段话是预计未来现金流量不考虑所得税收付有关的现金流。

回答人：chenyiwei
税前的。